臺灣高等法院刑事裁定
110年度聲字第842號
聲  請  人  臺灣高等檢察署檢察官
受  刑  人  張志祥



上列聲請人因受刑人數罪併罰有二裁判以上，聲請定其應執行之
刑（聲請案號：110年度執聲字第305號），本院裁定如下：
    主  文
張志祥犯如附表所示各罪所處之刑，應執行有期徒刑捌年拾壹月
。
    理  由
一、聲請意旨略以：受刑人張志祥因強盜等數罪，先後經判決確
    定如附表所示（檢察官聲請書之記載未完足部分，均經本院
    補充如本裁定之附表），應依刑法第50條第1項第1款、第2
    項、第53條、第51條第5款規定，定其應執行之刑，爰依刑
    事訴訟法第477條第1項聲請裁定等語。
二、經查：受刑人犯如附表所示各罪，先後經法院分別判處如附
    表所示之刑，均經確定在案，有受刑人之前案紀錄表、如附
    表所示各該刑事裁判可參。檢察官依受刑人之請求，將得易
    科及不得易科之罪刑，向本院聲請合併定其應執行之刑，經
    核於法有據。審酌受刑人就附表編號2至5所示之4罪，均屬
    施用毒品，犯罪性質相同，為戕害自我身心健康之行為，考
    量對於施用毒品犯罪之處罰，係側重在透過相當期間之徒刑
    ，藉以隔離毒品、戒除依賴；如附表編號1所示之侵入住宅
    竊盜罪及編號6所示之準強盜罪而有攜帶兇器之情形，均屬
    財產犯罪，與上開施用毒品罪之犯罪性質不同，並各造成被
    害人居住或生命身體上之不安與危害，且編號6之準強盜罪
    ，對法益之侵害效應尤大，自應酌定較高之執行刑，始足以
    發揮刑罰嚇阻犯罪之功能，及達矯治之必要程度；參以編號
    1至5所示5罪，曾經合併定刑有期徒刑1年4月，綜合考量上
    述犯罪性質上之差異及刑罰對策上之不同，兼衡受刑人現年
    40餘歲之日後更生等總體評價，乃定其應執行之刑如主文所
    示。至於如附表編號1、2、4、6所示確定判決所宣告之沒收
    及沒收銷燬部分，均應併予執行，附此敘明。
三、依刑事訴訟法第477條第1項，刑法第50條第2項、第51條第5
    款、第53條，裁定如主文。
中    華    民    國   110    年     3    月    3     日
                刑事第二十二庭  審判長法  官  洪于智
                                      法  官  汪怡君
                                      法  官  陳銘壎
以上正本證明與原本無異。
如不服本裁定，應於收受送達後五日內向本院提出抗告狀。
                                      書記官  吳思葦
中    華    民    國   110    年     3    月    3     日
附表：受刑人張志祥定應執行刑案件一覽表
編            號  1 2 罪            名  侵入住宅竊盜 施用第一級毒品 宣     告     刑  有期徒刑6月，如易科罰金，以新臺幣1千元折算1日 有期徒刑6月，如易科罰金，以新臺幣1千元折算1日 犯罪日期（民國）  107年5月6日至107年5月7日 107年5月16日凌晨0時40分許為警採尿往前回溯26小時內之某時 偵  查 機    關 臺灣桃園地方檢察署 臺灣桃園地方檢察署  案    號 107年度偵字第15056號 107年度毒偵字第3332、6268號 最  後  事實審 法    院 臺灣桃園地方法院 臺灣桃園地方法院  案    號 107年度審易字第2375號 108年度審訴字第113號  判決日期 107年11月21日 108年3月29日 確  定    判  決 法    院 臺灣桃園地方法院 臺灣桃園地方法院  案    號 107年度審易字第2375號 108年度審訴字第113號  判    決 確定日期 107年12月17日 108年4月29日 備            註  1.桃園地檢署108年度執字第49號。 2.編號1至5之罪刑，曾經桃園地院以108年度聲字第1985號裁定合併定刑有期徒刑1年4月（108年度執更字第2919號）。 1.桃園地檢署108年度執字第7609號。 2.編號1至5之罪刑，曾經桃園地院以108年度聲字第1985號裁定合併定刑有期徒刑1年4月（108年度執更字第2919號）。 

編            號  3 4 罪            名  施用第一級毒品 施用第二級毒品 宣     告     刑  有期徒刑6月，如易科罰金，以新臺幣1千元折算1日 有期徒刑2月，如易科罰金，以新臺幣1千元折算1日 犯罪日期（民國）  107年9月12日 107年5月15日 偵  查 機    關 臺灣桃園地方檢察署 臺灣桃園地方檢察署  案    號 107年度毒偵字第3332、6268號 107年度毒偵字第3332、6268號 最  後  事實審 法    院 臺灣桃園地方法院 臺灣桃園地方法院  案    號 108年度審訴字第113號 108年度審訴字第113號  判決日期 108年3月29日 108年3月29日 確  定    判  決 法    院 臺灣桃園地方法院 臺灣桃園地方法院  案    號 108年度審訴字第113號 108年度審訴字第113號  判    決 確定日期 108年4月29日 108年4月29日 備            註  1.桃園地檢署108年度執字第7609號。 2.編號1至5之罪刑，曾經桃園地院以108年度聲字第1985號裁定合併定刑有期徒刑1年4月（108年度執更字第2919號）。 1.桃園地檢署108年度執字第7609號。 2.編號1至5之罪刑，曾經桃園地院以108年度聲字第1985號裁定合併定刑有期徒刑1年4月（108年度執更字第2919號）。 

編            號  5 6 罪            名  施用第二級毒品 犯準強盜罪而有刑法第321條第1項第3款情形 宣     告     刑  有期徒刑2月，如易科罰金，以新臺幣1千元折算1日 有期徒刑7年10月 犯罪日期（民國）  107年9月12日 104年9月8日 偵  查 機    關 臺灣桃園地方檢察署 臺灣桃園地方檢察署  案    號 107年度毒偵字第3332、6268號 104年度偵字第22448號 最  後  事實審 法    院 臺灣桃園地方法院 臺灣高等法院  案    號 108年度審訴字第113號 109年度上訴字第1734號  判決日期 108年3月29日 109年9月30日 確  定    判  決 法    院 臺灣桃園地方法院 臺灣高等法院  案    號 108年度審訴字第113號 109年度上訴字第1734號  判    決 確定日期 108年4月29日 110年1月6日 備            註  1.桃園地檢署108年度執字第7609號。 2.編號1至5之罪刑，曾經桃園地院以108年度聲字第1985號裁定合併定刑有期徒刑1年4月（108年度執更字第2919號）。 1.桃園地檢署110年度執字第1780號。 2.受刑人對於本院上開判決不服上訴後，經最高法院於110年1月6日以109年度台上字第5931號判決為程序駁回。